【裁判字號】    97,上,193
【裁判日期】    971216
【裁判案由】    確認債權不存在
【裁判全文】
臺灣高等法院臺中分院民事判決           97年度上字第193號
上  訴  人
即追加原告  丙○○
訴訟代理人  楊進興律師
被上訴人
即追加被告  乙○○
            丁○○
受告知訴訟  財團法人中華民國勞工事務基金會
人
                        樓
法定代理人  甲○○
                        樓
上列當事人間確認債權不存在等事件，上訴人對於中華民國97年
4月21日臺灣苗栗地方法院95年度訴字第369號判決，提起上訴，
本院於97年12月2日言詞辯論，判決如下：
    主      文
原判決第二項關於駁回上訴人下開第二項之訴、及訴訟費用之裁
判除確定部分外廢棄。
確認上訴人於民國94年12月27日協議書所載，應支付被上訴人乙
○○新台幣陸拾萬元之債權不存在。
上訴人其餘之上訴駁回。
確認上訴人即追加原告於94年12月27日協議書所載，應支付被上
訴人即追加被告乙○○新台幣陸拾萬元債權所簽發如附表編號1
所示之本票債權不存在。
上訴人即追加原告其餘追加之訴駁回。
第一、二審訴訟費用除確定部分外，由被上訴人乙○○負擔38%
；餘由上訴人負擔。
追加之訴訴訟費用，由被上訴人即追加被告乙○○負擔38%；餘
由上訴人即追加原告負擔。
    事實及理由
一、被上訴人經合法通知，均未於言詞辯論期日到場，核無民事
    訴訟法第386條各款所列情形，爰依上訴人聲請，由其一造
    辯論而為判決。
二、按訴之變更或追加，非經他造同意，不得為之。但請求之基
    礎事實同一者，不在此限。民事訴訟法第446條第1項、第25
    5條第1項第2款定有明文。查上訴人於原審起訴請求：確認
    上訴人於94年12月27日協議書所載，應支付被上訴人之債權
    不存在，而於本院審理中追加確認上訴人於94年12月27日協
    議書所載，應支付被上訴人上開債權所簽發如附表所示之本
    票債權不存在，核被上訴人此追加之訴，係在否認協議書所
    載上開債權所擔保而簽發之本票債權不存在，核原訴及追加
    之訴二者間請求之基礎事實同一，依上開規定，上訴人上開
    追加之訴，毋庸經上訴人同意，自得為之，合先敘明。
三、上訴人起訴主張：被上訴人乙○○（以下簡稱為乙○○）於
    民國93年8月至94年12月30日期間擔任財團法人中華民國勞
    工事務基金會（以下簡稱基金會）董事長，在其任職期間內
    ，怠於推動會務，且逾越權限、巧立名目，將基金會經費花
    費殆盡。上訴人為該基金會捐助人及創會董事長，與其他董
    事憂慮會務前途，乃於94年11月1日召集全體董、監事研議
    解決之道，乙○○亦表示願意有條件的辭職；上訴人即代表
    全體董、監事並協同訴外人即保證人古度文於94年12月27日
    與乙○○協商辭職條件，協商時乙○○騙稱：為會務所需
    ，其已代墊60萬元，且其在苗栗區會務開銷，亦已代墊20萬
    元。被上訴人丁○○（以下簡稱為丁○○）因會務所需亦
    代墊45萬元，其中30萬元係以支票向基金會董事己○○調現
    墊付，將於94年12月31日到期，應由上訴人負責將該支票抽
    回，另應返還丁○○15萬元。因會務需要，乙○○以聘任
    丁○○、訴外人陳勇助為基金會副董事長、執行長為條件，
    請丁○○及陳勇助各借款80萬元予基金會部分，亦需返還。
    上訴人因乙○○為當時之董事長，熟悉會務，且由其把持會
    務，基金會內其他董、監事無法查帳，上訴人及保證人古度
    文乃信以為真，而代表基金會允諾其要求，並就乙○○所提
    上揭事項達成協議，而簽訂系爭協議書，並由上訴人及古度
    文同時簽發如附表所示之本票（下稱系爭本票）交付乙○○
    收受。上訴人因在系爭協議書上簽名，被上訴人可依該協議
    書內容請求上訴人履行給付，故上訴人請求確認系爭協議書
    所載之債權、及上開本票債權不存在，即有確認利益，爰依
    民法第92條因被詐欺撤銷意思表示之規定，訴請確認系爭協
    議書所示代墊、及借款原因關係不存在，協議書所示之債權
    不存在，並聲明求為判決：
    (一)確認上訴人於94年12月27日協議書所載，應支付乙○○60
      萬元之債權不存在。
    (二)確認上訴人於94年12月27日協議書所載，應支付乙○○20
      萬元之債權不存在。
    (三)確認上訴人於94年12月27日協議書所載，應退還丁○○代
      墊基金會裡開銷費用45萬元之債權不存在。
    (四)確認上訴人於94年12月27日協議書所載，應退還丁○○80
      萬元之債權不存在。
四、被上訴人乙○○則辯以：其擔任基金會董事長期間，並無將
    基金會存款、捐款花費殆盡之情，且基金會93年度經費決算
    書、及94年1月至5月份經費收支報告表，業經94年3月1日第
    2屆第2次董事會、94年6月3日第2屆第3次董事會決議通過，
    均有董事會會議記錄可查，其所用基金會款項，均為合法運
    用，不容95年1月6日第2屆第4次臨時董事會、及查帳專案小
    組於事後推翻。又上訴人於移交基金會予其之時，基金會完
    全沒有經費，其為維持會務運作，先為基金會墊款並向外募
    款，總計為基金會代墊員工薪資、及辦公費用（包含房租、
    水電費、管理費等費用），共計60萬元；並以聘任丁○○、
    及陳勇助擔任基金會副董事長、執行長為條件，而使其等借
    款80萬元予基金會，此亦經基金會全體董事簽名同意等語。
五、被上訴人丁○○則辯稱：乙○○於94年4月6日以基金會董事
    長名義向其借款80萬元，並經全體董事同意，聘請其擔任副
    董事長，其持第三人簽發，經其背書之支票、面額各20萬元
    支票共4紙，交與乙○○轉予基金會行政處處長戊○○，再
    轉交予管理財務之執行董事己○○，存入專供基金會使用、
    以己○○名義設在華南銀行之個人帳戶。其於召開第2屆第3
    次董事會時，始知基金會將其80萬元借款中之20萬元依慣例
    給付予介紹人，故董事會會議討論決議之收支報告表上只記
    載借款60萬元，惟其確實借予基金會80萬元，基金會事後依
    慣例將其中20萬元支付予介紹人，與其無涉。且因基金會未
    能如期完成聘任其為副董事長之法定程序及修改章程，故依
    其與基金會之約定，上開80萬元仍屬借款，而非捐助款。另
    基金會又於94年11月9日向其借款45萬元，其中15萬元係其
    先前之代墊款，另30萬元係交付第三人支票向己○○調現，
    均已由己○○將該借款匯入基金會帳戶。其並無任何詐欺行
    為，系爭協議書所載代墊款、及借款均為事實等語。
六、原審判決：
    (一)確認上訴人於94年12月27日協議書所載，應支付乙○○20
      萬元之債權不存在。
    (二)上訴人其餘之訴駁回。
    【第(一)項部分，原審判決乙○○敗訴，未據其提起上訴，此
      部分已告確定，不在本院審理範圍內，先予敘明】。
七、上訴人不服原判決，提起本件上訴。
    於本院聲明，求為判決：
    (一)原判決不利於上訴人之部分廢棄。
    (二)確認上訴人於94年12月27日協議書所載，應支付乙○○60
      萬元債權之債權不存在。
    (三)確認上訴人於94年12月27日協議書所載，應退還丁○○代
      墊基金會裡開銷費用45萬元之債權債權不存在。
    (四)確認上訴人於94年12月27日協議書所載，應退還被上訴人
      丁○○80萬元之債權不存在。
    並於本院追加聲明，求為判決：
    (一)確認上訴人於94年12月27日協議書所載，應支付乙○○60
      萬元債權所簽發如附表編號1所示之本票債權不存在。
    (二)確認上訴人於94年12月27日協議書所載，應退還丁○○代
      墊基金會裡開銷費用45萬元之債權，其中所簽發如附表編
      號2所示之本票債權不存在。
    (三)確認上訴人於94年12月27日協議書所載，應退還丁○○80
      萬元之債權所簽發如附表編號3所示之本票債權不存在。
八、被上訴人於本院聲明，求為判決：上訴及追加之訴均駁回。
九、本件經本院進行協議簡化爭點結果，確認兩造不爭執之事實
    如下（見本院卷第45、36頁）：
  (一)乙○○辭退基金會董事長，上訴人與古度文、乙○○於94年
    12月27日簽立系爭協議書，約定：
    上訴人應支付乙○○代墊款60萬元（95年1月18日到期票
      據）。另支付20萬元（乙○○在苗栗縣會務之開銷）給乙
      ○○。
    上訴人應退還丁○○代墊會裡開銷費用45萬元（其中30萬
      元係由丁○○交付第三人支票向基金會董事己○○調現墊
      付，該票為94年12月31日期，應由上訴人負責將該支票取
      回退還; 另開立15萬元本票予丁○○）。
    上訴人應退還訴外人陳勇助、及丁○○各借款80萬元（基
      金會原欲聘二位擔任董事有條件之借款）。
  (二)上訴人依系爭協議書約定，已交付附表所示之本票予乙○○
    、丁○○。丁○○知悉且同意系爭協議書約定之內容。
  (三)系爭協議書經上訴人於95年1月6日提報基金會董事會議討論
    ，確認有無協議書所示之代墊款及借款，經董事會決議：「
    依查帳結果請專案小組決定。」，並推派3位董事配合常務
    監察人成立專案小組，進行稽核查帳（見原審卷一96頁、
    100頁）。
  (四)上訴人為中華民國勞工事務基金會創會第一屆、及第二屆前
    段董事長（任期自89年10月1日至93年8月5日止），於94年
    12月27日簽訂系爭協議書時為該基金會之董事。
  (五)乙○○為基金會第二屆董事長（任期自93年8月6日至94年12
    月27日止）。乙○○於94年12月27日將董事長職務，交由上
    訴人擔任。
  (六)訴外人甲○○為基金會第三屆（現任）董事長（任期自95年
    8月23日迄今）。
  (七)上訴人已以本件起訴狀繕本之送達通知被上訴人撤銷94年12
    月27日系爭協議書之意思表示。
  (八)中華民國勞工事務基金會前向臺灣臺北地方法院檢察署對乙
    ○○涉犯侵占罪嫌（虛報油資、回數票、停車費、司機薪資
    、副董事長薪資等及侵占基金）提出告訴（96年度偵字第52
    71、5272號），經檢察官偵查結果，為不起訴處分書（見原
    審卷(二)第22至24頁），經基金會聲請再議，發回續查後仍為
    不起訴處分(見本院卷第87至91頁）。
  (九)基金會第2屆第3次董事會進行修改章程，以及增設副董事長
    乙職等決議，並未經主管機關即行政院勞工委員會核備，有
    勞委會94年12月26日勞職規字第0940506670號函可證（見原
    審卷(一)第171至177頁）。
  兩造對上開事實不爭執，應受拘束。本院就上開事項，無庸再
  調查証據，自得為判決之基礎。
十、惟兩造對下列事項爭執之，茲將兩造爭執之點，逐一論述如
    下：
  (一)上訴人於94年12月27日簽訂系爭協議書、及交付附表所示之
    本票時，是否因乙○○施用詐術始為上開行為？又乙○○如
    何施用詐術，致使上訴人信以為真？
    上訴人主張：依系爭協議書所載內容，經基金會四人小組查
    帳結果，根本無代墊、或借款情事，足證被上訴人係以詐術
    使上訴人陷於錯誤，上訴人始簽立該協議書及本票，有四人
    小組查帳報告可稽等語；被上訴人則以：簽訂系爭協議書時
    ，管理財務之董事己○○在場，最清楚基金會之財務，乙○
    ○確有代墊60萬元、丁○○代墊45萬元，作為基金會之開銷
    ，上訴人亦清楚被上訴人有為基金會代墊款之情事，是被上
    訴人並無施用詐術使上訴人簽訂系爭協議書等語。按被詐欺
    而為意思表示者，依民法第92條第1項規定，表意人得撤銷
    其意思表示，惟主張被詐欺而為表示之當事人，應就此項事
    實負舉證之責任（最高法院44年台上字第75號判例意旨參照
    ）。查上訴人主張因遭被上訴人之詐騙，始簽訂系爭協議書
    、及簽發系爭本票等情，則上訴人自應就被上訴人如何對其
    為詐欺行為，而使其因而受騙，始簽訂系爭協議書、及簽發
    本票交付之事實，負舉證責任。惟上訴人並未能提出任何積
    極之事證，證明其於簽訂系爭協議書、及簽發系爭本票當時
    ，被上訴人以何欺罔手段，使其因而受騙，始簽訂系爭協議
    書、及簽發系爭本票之事實，而僅以其於簽訂系爭協議書後
    ，經其於95年1月6日提報基金會董事會議討論，確認有無協
    議書所示之代墊款及借款一節，經董事會決議：「依查帳結
    果請專案小組決定。」，並推派3位董事配合常務監察人成
    立專案小組，進行稽核查帳；嗣經基金會之常務監事陳清南
    等4人組成查帳小組之查帳結果以：「就田董事長部分：未
    經依法定程序核准開支應全數追回基金140萬元、應追繳車
    馬費240,000元、油資、回數票、停車費應全數繳回155,320
    元，總計應追回1,795,302元。就丁○○領取副董事長車馬
    費、回數票、油資、停車費，共計應追回384,265元；另查
    並無由本會向丁○○有條件借款80萬元情事。」為據，上訴
    人固亦提出基金會第二屆第四次臨時董事會議紀錄、及應追
    回金額總表等件為證（見原審卷(一)93、94、96至100頁）。
    惟查：上訴人為中華民國勞工事務基金會創會第一屆、及第
    二屆前段董事長（任期自89年10月1日至93年8月5日止），
    於94年12月27日簽訂系爭協議書時為該基金會之董事；而乙
    ○○為基金會第二屆董事長（任期自93年8月6日至94年12月
    27日止），乙○○於94年12月27日將董事長職務，交由上訴
    人擔任等情，為兩造所不爭，已如上述。按乙○○為基金會
    上開期間董事長期間，上訴人仍為該基金會之董事，基金會
    召開之董事會，上訴人本得出席會議表示意見，而基金會於
    94年3月1日召開之第二屆第二次董事會中，已就94年1至2月
    經費收支報告表審議通過人事費為584,800元（含員工薪資
    、董事長之車馬費等）；又於94年6月3日召開之第二屆第三
    次董事會中，審議通過94年3至5月經費收支報告表之人事費
    為836,532元（含員工薪給、董事長、副董事長車馬費）；
    以及丁○○有捐款予基金會、乙○○有為基金會代墊款項之
    紀錄；又基金會之基金分別支付於辦公費、水電、設備費、
    活動費、及雜支等項費用；而乙○○、丁○○亦有支領基金
    會之車馬費、油資、回數票、停車費等款項，該數額亦均載
    明於基金會94年度12月總分類帳表內等情，以上有行政院勞
    工委員會職業訓練局95年12月29日職規字第0950049851號函
    附之該基金會報備資料在卷可稽（見原審卷(一)第147至243頁
    ）；查上訴人亦出席第二屆第三次董事會，有會議簽到記錄
    簿可證（見同上卷第301頁）。足見；乙○○、丁○○分別
    為該基金會董事長、副董事長期間，為基金會所為之代墊款
    、捐款、及其等所支領之費用，均載明於基金會之經費支出
    報告表、及總收入收支表內，且經上開董事會審議通過，各
    董事（含上訴人在內）如認被上訴人之代墊款、捐款、及支
    領之費用有所不實，本應在該董事會中提出異議表決，惟上
    訴人並未就被上訴人上開之代墊款、捐款、及申領之車馬費
    等費用提出任何異議，而任由上開經費收支等項，經董事會
    審議通過，則上訴人嗣於乙○○於94年12月27日將董事長職
    務交由其擔任後，再以其所召集之第二屆第四次臨時董事會
    議中，所通過之常務監事陳清南等4人查帳小組之查帳結果
    ，認應追回基金會之基金、及應追回乙○○、丁○○所領取
    之車馬費等費用，已難認有正當性。況被上訴人如確有不當
    之代墊款、及申領車馬費等費用之情事，充其量亦僅係被上
    訴人有無浮濫支領基金會經費，基金會得以上開查帳結果向
    被上訴人追回款項之問題，尚難以上開查帳結果，用以證明
    乙○○有施用詐術，使上訴人陷於受欺罔情況下而簽訂系爭
    協議書、及交付附表所示本票之事實。上訴人聲請傳訊陳清
    南、曾吉彰、鍾琯生、葉秉隆等4人小組，欲證明上述查帳
    經過及結果一節，即核無必要。
  (二)被上訴人主張其等分別有代墊會務開銷、或借款予基金會之
    事實，是否應就其等確有金錢交付之事實負舉證責任？
    上訴人主張：被上訴人於系爭協議書上記載，其等有代墊各
    項會務開銷、及有條件借款，自應由被上訴人就代墊、或借
    款之事實負舉證責任等語；丁○○辯以：乙○○於94年4月6
    日以基金會董事長名義向其借款80萬元，並經全體董事同意
    ，聘請其擔任副董事長，其乃持第三人簽發，經其背書之支
    票、面額各20萬元支票共4紙，輾轉交予管理財務之執行董
    事己○○，因基金會嗣未能完成聘任其為副董事長之法定程
    序及修改章程，故依其與基金會之約定，上開80萬元仍屬借
    款，而非捐助款；又基金會再於94年11月9日向其借款45萬
    元，其中15萬元係其先前之代墊款，另30萬元係交付第三人
    支票向己○○調現，均已由己○○將該借款匯入基金會帳戶
    內，代墊款亦支付在會務上等語；乙○○則辯以：其拿出60
    萬元作為員工薪水，還有其他會務開銷，基金會財務董事己
    ○○可以證明，且相關之開銷亦記入基金會帳冊內，墊款則
    係陸續墊付等語。按消費借貸為要物契約，因金錢或其他代
    替物之交付而生效力，貸與人對已交付金錢或其他代替物之
    事實，應負舉證責任。經查：丁○○主張其借款80萬元給基
    金會之事實，業據提出借據、及其背書、第三人所簽發之支
    票4紙、基金會的代收票據明細表、己○○華南商業銀行存
    款往來明細表等件為證（見原審卷(一)第45至47頁、及原審卷
    (二)65頁至71頁）；又依行政院勞工委員會函附基金會上開報
    備資料觀之，丁○○捐款60萬元、乙○○於94年10月、12月
    間有為基金會代墊款20萬元、4,340元、10月廠商費用17,00
    0元之記載，核與基金會總收入明細表、及94年12月總分類
    帳表相符（見原審卷(一)第235頁正、背面）；又據證人即基
    金會執行董事己○○於本院審理中結證稱：「當時基金會發
    不出會務人員薪資，乙○○找我去討論，由乙○○、丁○○
    、我三個人共同墊付會務人員之薪資，丁○○持第三人之80
    萬元支票，由基金會提示兌領，其中20萬元做為公關費；被
    上訴人為基金會之代墊款，有製作支出憑證；上開華南商銀
    存款往來明細表，是我的帳戶，在基金會設立帳戶前，先入
    我的帳戶；80萬元確係用在基金會之會務上。我、丁○○、
    乙○○均有以現金代墊基金會費用，合計後分別為我45萬元
    、丁○○45萬元、乙○○60萬元」等語甚詳（見本院卷第77
    至79頁）。次查丁○○以其捐款係有條件之借款，於未獲基
    金會聘請擔任副董事長職務者，該捐款即屬借款之性質，亦
    記載於基金會94年4月6日出具予丁○○之上開借據內甚明，
    而基金會第2屆第3次董事會進行修改章程，增設副董事長乙
    職之決議，因未經主管機關即行政院勞工委員會核備一節，
    亦有勞委會94年12月26日勞職規字第0940506670號函在卷可
    憑（見原審卷(一)第171至177頁），堪認丁○○上開所辯：80
    萬元應屬借款性質一節，尚屬可採。至上訴人雖以：依基金
    會章程第4條規定，基金來源為創立人的捐助、贊助人的捐
    贈，及其他收入，並無所謂附條件借款云云，惟此係基金會
    內部經費來源是否合於章程規定問題，與丁○○主張其對基
    金會有80萬元借款無涉。查被上訴人主張其等對基金會分別
    有上開代墊款數額，核與行政院勞工委員會函附基金會之經
    費收入明細表、支出報告表之記載，固有未盡吻合之處，惟
    此應係基金會向被上訴人核對細目確認金額之問題，核與上
    訴人主張其受詐欺始簽訂系爭協議書、及簽發附表所示本票
    間，並無相當因果關係存在，亦與本件待證事實無涉，自非
    本院本件應調查之事項，附此敘明。
  (三)乙○○對上訴人是否仍有系爭60萬元債權、及就附表編號1
    所示本票債權是否尚存在？
    上訴人主張其所簽發如附表編號1所示60萬元本票，於96年
    12月17日已與乙○○、甲○○另簽訂協議書，由乙○○將該
    本票交回給基金會等語；乙○○則以：其依該協議書約定，
    將系爭60萬元本票交予甲○○，而取得甲○○簽發之97年6
    月30日期30萬元本票，但甲○○嗣後並未履行該30萬元本票
    債權，其仍要將系爭60萬元本票要回等語。經查：上訴人與
    乙○○、及基金會現任董事長甲○○於97年12月17日就上訴
    人所簽發如附表編號1所示60萬元本票債權部分，達成和解
    ，乙○○同意將該60萬元本票交由基金會處理一節，有該協
    議書在卷可稽（見原審卷(二)第47頁）；又甲○○於本院審理
    中亦證稱：其當初代表基金會和乙○○和解，由其簽發30萬
    元之本票予乙○○，乙○○將60萬元本票交還予基金會，嗣
    後30萬元並未兌現等語（見本院卷第99、100頁）。按票據
    上權利之行使，與票據之占有，有不可分離之關係，非持有
    票據之執票人，不得行使票據上之權利；故縱為記名票據之
    受款人，倘未持有票據者，尚無向付款人直接請求給付之權
    利(最高法院66年台上字第636號判例、92年度台上字第753
    號判決意旨參照）。查乙○○已依上開協議書之約定，將系
    爭60萬元本票交還予基金會，則乙○○已非系爭60萬元本票
    之執票人，即無得主張系爭60萬元本票之權利。又乙○○既
    與上訴人、及甲○○就系爭60萬元本票債權部分成立和解，
    惟系爭60萬元本票債權，係為擔保系爭協議書第一項前段所
    載系爭60萬元債權，堪認上開和解效力及於系爭60萬元債權
    ，該60萬債權部分，亦已因和解而消滅。乙○○雖以甲○○
    嗣後並未履行該30萬元本票債權等語，惟此係雙方是否依和
    解契約約定履行之問題，並無礙上開和解之效力。乙○○既
    非系爭60萬元本票之持有人，且系爭60萬元債權已因和解而
    消滅，則上訴人訴請確認其於94年12月27日協議書所載，應
    支付乙○○60萬元之債權不存在、及如附表編號1所示之本
    票債權不存在部分，均為有理由，應予准許。
十一、綜上所述，上訴人依民法第92條因被詐欺撤銷意思表示之
      規定，訴請確認系爭協議書所示之債權、及附表所示之本
      票債權不存在，就上訴人應支付乙○○60萬元之債權不存
      在、及如附表編號1所示之本票債權不存在部分，為有理
      由，應予准許；至逾此範圍之請求，為無理由，應予駁回
      。原審駁回上訴人於原審請求確認上訴人於94年12月27日
      協議書所載，應支付乙○○60萬元之債權不存在部分，容
      有未洽，上訴人提起本件上訴，為有理由，自應由本院將
      該部分廢棄，改判如主文第二項所示；至上訴人其餘部分
      之上訴，則為無理由，應予駁回。又上訴人即追加原告於
      本院提起追加之訴，就上訴人依94年12月27日協議書所載
      ，應支付乙○○60萬元債權所簽發如附表編號1所示之本
      票債權不存在部分，為有理由，應予准許，至其餘追加之
      訴部分，則為無理由，應予駁回。
十二、本案事實已臻明確，兩造其餘攻擊防禦方法，不足以影響
    本判決結果，爰不一一論述，併此敘明。
據上論結：本件上訴、及追加之訴為一部有理由，一部無理由，
依民事訴訟法第449條第1項、第450條、第79條、第463條、第
385條第1項前段，判決如主文。
中    華    民    國    97    年    12    月    16    日
                  民事第四庭    審判長法  官  陳蘇宗
                                      法  官  黃永祥
                                      法  官  張浴美
以上正本係照原本作成。
不得上訴。
                                      書記官  郭振祥
中    華    民    國    97    年    12    月    16    日
                                                      Ｍ
附表：
┌──┬─────┬───┬────┬──────┬──────┐
│編號│本票號碼  │發票人│票面金額│   發票日   │  到期日    │
├──┼─────┼───┼────┼──────┼──────┤
│１  │CH0000000 │丙○○│60萬元  │94年12月28日│95年1月18日 │
├──┼─────┼───┼────┼──────┼──────┤
│２  │CH0000000 │丙○○│15萬元  │94年12月28日│95年3月30日 │
├──┼─────┼───┼────┼──────┼──────┤
│３  │CH0000000 │古度文│80萬元  │94年12月28日│95年3月31日 │
└──┴─────┴───┴────┴──────┴──────┘


司法院資訊處製作；財團法人民間司法改革基金會備份。
